<!DOCTYPE html PUBLIC "-//W3C//DTD XHTML 1.0 Transitional//EN" "http://www.w3.org/TR/xhtml1/DTD/xhtml1-transitional.dtd">
<html xmlns="http://www.w3.org/1999/xhtml">
<head>
	<meta http-equiv="Content-Type" content="text/html; charset=iso-8859-1" />
	<title>Ymmärrä suomea</title>
	<style type="text/css" media="all">@import "css/styles.css";</style>
	<script type="text/javascript" src="swfobject.js"></script>
</head>
<body class="font-medium">
	<div id="main-wrapper">
		<div id="topbar"></div>
		<div id="main-menu">
			<table cellspacing="0" cellpadding="0" border="0" class="add-links"><tr>
				<td class="item"><img class="raquo" src="i/raquo.gif" alt="" height="7" width="4" /><a href="/ymmarra/index.php?moduli=sanakirja">Sanakirja</a></td>
				<td class="item"><img class="raquo" src="i/raquo.gif" alt="" height="7" width="4" /><a href="/ymmarra/index.php?moduli=verbit">Verbiluettelo</a></td>
				<td class="item"><img class="raquo" src="i/raquo.gif" alt="" height="7" width="4" /><a href="/ymmarra/index.php?moduli=kielioppi">Kielioppi</a></td>
			</tr></table>
			<table cellspacing="0" cellpadding="0" border="0"><tr>
				<td class="item"><img class="raquo" src="i/raquo.gif" alt="" height="7" width="4" /><a href="/ymmarra/index.php">Etusivu</a></td>
				<td class="item"><img class="raquo" src="i/raquo.gif" alt="" height="7" width="4" /><a href="/ymmarra/index.php?moduli=tekstit">Lukutekstit</a></td>
			</tr></table>
		</div>
		<div id="content">
			<table cellspacing="0" cellpadding="0" border="0" id="content-wrapper"><tr>
				<td>
					<div id="left-menu">
												<div class="header-verb"><span>Verbit</span></div>
						<div class="menu">
								<div class="init"><a href="/ymmarra/index.php?moduli=verbit&kirjain=a">A</a></div>
								<div class="init"><a href="/ymmarra/index.php?moduli=verbit&kirjain=e">E</a></div>
								<div class="init"><a href="/ymmarra/index.php?moduli=verbit&kirjain=h">H</a></div>
								<div class="init"><a href="/ymmarra/index.php?moduli=verbit&kirjain=i">I</a></div>
								<div class="init"><a href="/ymmarra/index.php?moduli=verbit&kirjain=j">J</a></div>
								<div class="init"><a href="/ymmarra/index.php?moduli=verbit&kirjain=k">K</a></div>
								<div class="init"><a href="/ymmarra/index.php?moduli=verbit&kirjain=l">L</a></div>
								<div class="init"><a href="/ymmarra/index.php?moduli=verbit&kirjain=m">M</a></div>
								<div class="init"><a href="/ymmarra/index.php?moduli=verbit&kirjain=n">N</a></div>
								<div class="init"><a href="/ymmarra/index.php?moduli=verbit&kirjain=o">O</a></div>
								<div class="init"><a href="/ymmarra/index.php?moduli=verbit&kirjain=p">P</a></div>
								<div class="init"><a href="/ymmarra/index.php?moduli=verbit&kirjain=r">R</a></div>
								<div class="init"><a href="/ymmarra/index.php?moduli=verbit&kirjain=s">S</a></div>
								<div class="init"><a href="/ymmarra/index.php?moduli=verbit&kirjain=t">T</a></div>
								<div class="init"><a href="/ymmarra/index.php?moduli=verbit&kirjain=u">U</a></div>
								<div class="init"><a href="/ymmarra/index.php?moduli=verbit&kirjain=v">V</a></div>
								<div class="init"><a href="/ymmarra/index.php?moduli=verbit&kirjain=y">Y</a></div>
								<div class="init"><a href="/ymmarra/index.php?moduli=verbit&kirjain=Ä">Ä</a></div>
						</div>					</div>
				</td>
				<td>
					<div id="main-content">
						<div id="path">
							<a href=".">Etusivu</a> &gt; <a href="/ymmarra/index.php?moduli=verbit&kirjain=E">E</a>						</div>
													<h1>EDETÄ</h1>
						<table cellspacing="0" cellpadding="0" border="0">
							<tr>
								<td colspan="2" style="padding-bottom:10px;"><strong>Aktiivin indikatiivi</strong></td>
							</tr>
							<tr>
								<td><pre>PREESENS                   
minä     etenen            
sinä     etenet            
hän      etenee            
me       etenemme          
te       etenette          
he       etenevät          

PASSIIVI
         edetään           

IMPERFEKTI                 
         etenin            
         etenit            
         eteni             
         etenimme          
         etenitte          
         etenivät          

PASSIIVI
         edettiin          

PERFEKTI
olen     edennyt           
olet     edennyt           
on       edennyt           
olemme   edenneet          
olette   edenneet          
ovat     edenneet          

PASSIIVI
on       edetty            

PLUSKVAMPERFEKTI
olin     edennyt           
olit     edennyt           
oli      edennyt           
olimme   edenneet          
olitte   edenneet          
olivat   edenneet          

PASSIIVI
oli      edetty            
</pre></td>
								<td>&nbsp;&nbsp;&nbsp;</td>
								<td><pre>  KIELTOMUOTO 
  en        etene
  et        etene
  ei        etene
  emme      etene
  ette      etene
  eivät     etene


  ei        edetä

   
  en        edennyt
  et        edennyt
  ei        edennyt
  emme      edenneet
  ette      edenneet
  eivät     edenneet


  ei        edetty


  en    ole edennyt    
  et    ole edennyt    
  ei    ole edennyt    
  emme  ole edenneet    
  ette  ole edenneet    
  eivät ole edenneet  


  ei    ole edetty


  en    ollut  edennyt 
  et    ollut  edennyt 
  ei    ollut  edennyt
  emme  olleet edenneet
  ette  olleet edenneet  
  eivät olleet edenneet


  ei    ollut  edetty
</pre></td>
							</tr>
						</table>
						<table cellspacing="0" cellpadding="0" border="0">
							<tr>
								<td colspan="2" style="padding-bottom:10px;"><strong>Aktiivin konditionaali</strong></td>
							</tr>
							<tr>
								<td><pre>PREESENS
minä     etenisin          
sinä     etenisit          
hän      etenisi           
me       etenisimme        
te       etenisitte        
he       etenisivät        

PASSIIVI
         edettäisiin       

PERFEKTI
olisin   edennyt           
olisit   edennyt           
olisi    edennyt           
olisimme edenneet          
olisitte edenneet          
olisivat edenneet          

PASSIIVI
olisi    edetty            
</pre></td>
								<td>&nbsp;&nbsp;&nbsp;</td>
								<td><pre> 
  en           etenisi
  et           etenisi
  ei           etenisi
  emme         etenisi
  ette         etenisi
  eivät        etenisi


  ei           edettäisi


  en    olisi  edennyt 
  et    olisi  edennyt
  ei    olisi  edennyt
  emme  olisi  edenneet
  ette  olisi  edenneet
  eivät olisi  edenneet


  ei    olisi  edetty
</pre></td>
							</tr>
						</table>
						<table cellspacing="0" cellpadding="0" border="0">
							<tr>
								<td colspan="2" style="padding-bottom:10px;"><strong>Aktiivin potentiaali</strong></td>
							</tr>
							<tr>
								<td><pre>PREESENS
minä     edennen           
sinä     edennet           
hän      edennee           
me       edennemme         
te       edennette         
he       edennevät         

PASSIIVI
         edettäneen        

PERFEKTI
lienen   edennyt           
lienet   edennyt           
lienee   edennyt           
lienemme edenneet          
lienette edenneet          
lienevät edenneet          

PASSIIVI
lienee   edetty            
</pre></td>
								<td>&nbsp;&nbsp;&nbsp;</td>
								<td><pre> 
  en           edenne 
  et           edenne 
  ei           edenne 
  emme         edenne 
  ette         edenne 
  eivät        edenne 


  ei           edettäne


  en    liene  edennyt
  et    liene  edennyt
  ei    liene  edennyt
  emme  liene  edenneet
  ette  liene  edenneet
  eivät liene  edenneet


  ei    liene  edetty
</pre></td>
							</tr>
						</table>
						<table cellspacing="0" cellpadding="0" border="0">
							<tr>
								<td colspan="2" style="padding-bottom:10px;"><strong>Aktiivin imperatiivi</strong></td>
							</tr>
							<tr>
								<td><pre>PREESENS

(sinä)   etene             
(hän)    edetköön          
(me)     edetkäämme        
(te)     edetkää           
(he)     edetkööt          

PASSIIVI
         edettäköön        

PERFEKTI

ole      edennyt           
olkoon   edennyt           
olkaamme edenneet          
olkaa    edenneet          
olkoot   edenneet          

PASSIIVI
olkoon   edetty            
</pre></td>
								<td>&nbsp;&nbsp;&nbsp;</td>
								<td><pre> 

  älä          etene 
  älköön       edetkö
  älkäämme     edetkö
  älkää        edetkö
  älkööt       edetkö


  älköön       edettäkö



  älä      ole  edennyt
  älköön   olko edennyt
  älkäämme olko edenneet
  älkää    olko edenneet
  älkööt   olko edenneet


  älköön   olko edetty
</pre></td>
							</tr>
						</table>
						<table cellspacing="0" cellpadding="0" border="0">
							<tr>
								<td colspan="2" style="padding-bottom:10px;"><strong>Verbin nominaalimuodot</strong></td>
							</tr>
							<tr>
								<td><pre>I INFINITIIVI              
Lyhyempi muoto:            
         edetä             

Pitempi muoto:             
         edetäkseni        
         edetäksesi
         edetäkseen
         edetäksemme
         edetäksenne
         edetäkseen

III  INFINITIIVI           
inessiivi    etenemässä    
elatiivi     etenemästä    
illatiivi    etenemään     
adessiivi    etenemällä
abessiivi    etenemättä    
instruktiivi etenemän      
                           
Passiivi
instruktiivi edettämän     
                           
                           
</pre></td>
								<td>&nbsp;&nbsp;&nbsp;</td>
								<td><pre>  II INFINITIIVI
  inessiivi     edetessä
  instruktiivi  edeten

  Passiivi
  inessiivi     edettäessä






  IV INFINITIIVI
  nominatiivi   eteneminen
  partitiivi    etenemistä
    

  I PARTISIIPPI 
  aktiivi       etenevä
  passiivi      edettävä

  II PARTISIIPPI 
  aktiivi       edennyt
  passiivi      edetty
</pre></td>
							</tr>
						</table>

					</div>
				</td>
			</tr></table>		</div>
		<div id="footer"><a href="http://www.oph.fi/"><img src="i/oph_logo_ymmarrasuomea.gif" width="157" height="35" alt="OPH" /></a></div>
	</div>
</body>
</html>
